【裁判字號】    99,交聲,2535
【裁判日期】    991021
【裁判案由】    交管條例聲異
【裁判全文】
臺灣板橋地方法院交通事件裁定        99年度交聲字第2535號
原處分機關  交通部公路總局臺北區監理所板橋監理站
抗  告  人
即異 議 人  甲○○
上列抗告人即異議人因違反道路交通管理處罰條例事件，對於本
院99年度交聲字第2535號民國99年8 月31日所為裁定，提起抗告
，本院裁定如下：
    主  文
抗告駁回。
    理  由
一、按提起抗告，應於送達裁定後5 日內為之；又原審法院認為
    抗告不合法律上之程式或法律上不應准許，或其抗告權已經
    喪失者，應以裁定駁回之；次按法院受理有關交通事件，準
    用刑事訴訟法之規定，刑事訴訟法第406 條、第408 條第1
    項前段及道路交通管理處罰條例第89條分別定有明文。次按
    送達文書除刑事訴訟法第一編第六章有特別規定外，準用民
    事訴訟法之規定，刑事訴訟法第62條定有明文；「送達於住
    居所、事務所或營業所不獲會晤應受送達人者，得將文書付
    與有辨別事理能力之同居人或受僱人。」，民事訴訟法第13
    7 條第1 項亦定有明文。
二、抗告意旨略以：抗告人甲○○因一直未接獲交通裁決書，何
    能及時聲明異議，而且限定抗告人於20天之內要提出異議，
    很不合理，百姓有冤屈，縱使經過10年亦應為其平反，何況
    3 、4 年，本案提出異議於民國99年8 月6 日，貴院直至同
    年月31日才回覆，時間超過20日，然而又限抗告人於5 日內
    提出抗告，責求百姓過嚴，任何限制百姓正當權益之法規皆
    屬無效，為此提起抗告云云。
三、經查，本院於99年8 月31日所為之99年度交聲字第2535號交
    通事件裁定，係於99年9 月9 日送達於抗告人之住居所即臺
    北縣板橋市○○路○ 段5 號7 樓，因不獲會晤而交付予抗告
    人之受僱人即文化領袖大廈管理委員會管理員詹益祥收受，
    此有本院送達證書1 份附卷可稽，則依首揭條文規定，上開
    裁定已合法送達，發生送達之效力。是抗告人抗告之期間加
    上在途期間2 日，應至同年9 月16日（星期四）屆滿。惟抗
    告人竟遲至同年10月12日始向本院提出抗告狀，此亦有其抗
    告狀上所蓋本院第二院區收狀戳印可按，故其提起抗告，顯
    已逾期。至抗告人雖指稱限制抗告人需於5 日之內提出抗告
    ，責求百姓過嚴，任何限制百姓正當權益之法規皆屬無效云
    云，惟查，抗告，固屬當事人之權利，然倘若毫無時間限制
    ，將使裁判陷於永不確定之狀態，故以法明文設有抗告期間
    之規定，以資限制。又依刑事訴訟法第67條第1 項規定：「
    非因過失，遲誤上訴、抗告或聲請再審之期間，或聲請撤銷
    或變更審判長、受命推事、受託推事裁定或檢察官命令之期
    間者，於其原因消滅後5 日內，得聲請回復原狀。」，則倘
    若抗告人係有非可歸責於其自己之事由發生，以致遲誤其抗
    告之期間，抗告人自得另依循前揭法律準用規定，於其原因
    消滅後5 日內，聲請回復原狀，以資救濟，附此敘明。是以
    ，本件裁定既經依法送達於被告之上址住所，即屬合法送達
    ，本件抗告人執上開意旨提起抗告，為無理由，應予駁回。
四、爰依道路交通案件處理辦法第26條，刑事訴訟法第408 條第
    1 項，裁定如主文。
中    華    民    國    99    年    10    月    21    日
                      交通法庭  法  官  林淑婷
上列正本證明與原本無異。
如不服本裁定，應於裁定送達後五日內敘明抗告理由，向本院提
出抗告狀。
                                書記官  莊川億
中    華    民    國    99    年    10    月    22    日

司法院資訊處製作；財團法人民間司法改革基金會備份。
